【裁判字號】    98,上易,635
【裁判日期】    981130
【裁判案由】    恐嚇
【裁判全文】
臺灣高等法院高雄分院刑事判決         98年度上易字第635號
    上  訴  人
    即  被  告  甲○○
    選任辯護人  鍾夢賢  律師
上列上訴人因恐嚇案件，不服臺灣高雄地方法院98年度易字第50
7 號中華民國98年7 月27日第一審判決（起訴案號：臺灣高雄地
方法院檢察署98年度偵字第7481號），提起上訴，本院判決如下
：
    主  文
上訴駁回。
甲○○緩刑貳年。
    事  實
一、甲○○於民國97年11月10日下午4 時49分至5 時15分間，在
    高雄縣岡山鎮勵志國宅甲區活動中心前，因細故與丁○○發
    生口角，竟基於恐嚇之犯意，以台語向丁○○恫嚇稱：「妳
    就不要單獨一個人走，妳給我小心一點」等語，以此加害生
    命、身體之事，恐嚇丁○○，使丁○○心生畏懼，致生危害
    於安全。
二、案經被害人丁○○訴由高雄縣政府警察局岡山分局報告臺灣
    高雄地方法院檢察署檢察官偵查起訴。
    理  由
一、按除被告所犯為死刑、無期徒刑、最輕本刑為3 年以上有期
    徒刑之罪或高等法院管轄第一審案件者外，於前條第1 項程
    序進行中，被告先就被訴事實為有罪之陳述時，審判長得告
    知被告簡式審判程序之旨，並聽取當事人、代理人、辯護人
    及輔佐人之意見後，裁定進行簡式審判程序，刑事訴訟法第
    273 條之1 第1 項定有明文。本件經被告甲○○同意，適用
    簡式審判程序，因此依同法第273 條之2 之規定，不受第15
    9 條第1 項、第161 條之2 、第161 條之3 、第163 條之1
    及第164 條至第170 條規定之限制，核此敘明。
二、訊據上訴人即被告甲○○於本院審理時坦承上開恐嚇之事實
    不諱，核與告訴人丁○○指訴之情節大致相符，且經證人乙
    ○○○、丙○○於偵查中證述綦詳。證人乙○○○證稱：被
    告對告訴人恐嚇要告訴人小心一點，此與證人丙○○證稱：
    被告對告訴人恐嚇稱：「你就不要單獨一個人走，你給我小
    心一點」等語相符。且告訴人對此心生畏懼等情，亦據告訴
    人於偵查中證述無訛。本件事證明確，被告恐嚇危害安全犯
    行，堪以認定。
三、核被告甲○○所為，係犯刑法第305 條之恐嚇危害安全罪。
四、原判決以被告甲○○罪證明確，因予適用刑法第305 條、第
    41條第1 項前段，刑法施行法第1 條之1 之規定，並審酌被
    告無故對同為社區住戶之被害人丁○○為恐嚇之言語，該言
    語所生之損害，犯後否認犯行，並無悔意，惟念其素無前科
    ，此有臺灣高等法院被告前案紀錄表在卷可按，素行尚可等
    一切具體情狀，量處拘役59日，並諭知如易科罰金之折算標
    準。其認事用法核無違誤，所處之刑亦屬允當。被告上訴意
    旨，以量刑過重為由，指摘原判決不當，並無理由，應予駁
    回。但查：被告甲○○未曾受有期徒刑以上刑之宣告，有卷
    內前科表可查，經此偵、審程序教訓，應知所警惕，諒無再
    犯之虞，且被告已與告訴人成立調解，有調解筆錄1 份在本
    院卷第65頁足憑，告訴人亦表示願意原諒被告，不願追究等
    情（見本院卷第84頁），本院認所宣告之刑，以暫不執行為
    適當，併諭知緩刑2 年，以勵自新。
五、公訴意旨起訴之恐嚇言語雖另涉及：「妳不要再講話了，不
    然妳試試看」、「妳還要再講話嗎？妳如果再講話，現在是
    人多，妳不要落單的時候，妳試試看」等語，然此乃涉及被
    告單一恐嚇行為之內容，此部分本院依職權認定事實既已如
    上，並無證據證明被告為上開言語，原審不另為無罪之諭知
    ，並無不當，併此敘明。
據上論斷，應依刑事訴訟法第368 條、第364 條、第273 條之1
第1 項、第273 條之2 ，刑法第74條第1 項第1 款，判決如主文
。
本案經檢察官陳國全到庭執行職務。
中    華    民    國    98    年    11    月    30    日
                  刑事第二庭    審判長法  官  林正雄
                                      法  官  陳啟造
                                      法  官  黃壽燕
以上正本證明與原本無異。
不得上訴。
中    華    民    國    98    年    11    月    30    日
                                      書記官  梁雅華
附錄本判決論罪科刑法條：
中華民國刑法第305條
（恐嚇危害安全罪）
  以加害生命、身體、自由、名譽、財產之事，恐嚇他人致生危
  害於安全者，處2 年以下有期徒刑、拘役或3百 元以下罰金。


司法院資訊處製作；財團法人民間司法改革基金會備份。
